臺灣高等法院高雄分院刑事判決　　　　　九十一年度交上易字第九五號
　　上　訴　人
　　即　被　告　乙○○
右上訴人因甲共危險案件，不服臺灣高雄地方法院九十年度交易字第七二一號中華民
國九十一年二月七日第一審判決（起訴案號：臺灣高雄地方法院檢察署九十年度偵字
第九二七八號），提起上訴，本院判決如左：
      主      文
上訴駁回。
      事實及理由
一、本案經本院審理結果，認第一審判決認事用法及量刑均無不當，應予維持，並引
    用第一審判決書記載之事實、證據及理由（如附件）。
二、被告乙○○上訴意旨稱：其因家中遭竊賊破壞，已經報警多次，警方都未派員處
    理，其不得已才會酒後騎機車到警局報案，情有可原，原判決量刑過重云云。本
    院查，原判決審酌被告甫因酒醉駕車經警查獲，並由法院判刑確定，其已明知酒
    後不能安全駕車而駕駛，將致生危害其他用路人之交通安全，仍無視於甲眾之甲
    共安全，本次再度於飲酒過量呼氣酒精濃度值高達每甲升一‧二０毫克之情形下
    ，騎乘機車上路，顯見其並無悔改之意，惟念其犯後雖執詞辯解，態度尚佳，及
    本次係因家中住處門窗玻璃遭破壞，騎乘機車欲至警局備案，犯罪之動機、目的
    堪恕等一切情狀，量處有期徒刑三月，並諭知如易科罰金以佰元折算壹日，量
    刑甚為妥適，被告上訴意旨指摘原判決量刑過重為無理由，應予駁回。
據上論結，應依刑事訴訟法第三百六十八條、第三百七十三條，判決如主文。
本案經檢察官彭南雄到庭執行職務。
中    華    民    國     九十一     年       四       月      二十四    日
                              臺灣高等法院高雄分院刑事第二庭
                                  審判長法官  曾永宗
                                        法官  邱永貴
                                        法官  郭玫利
右正本證明與原本無異。
不得上訴。
                                      書記官  張寶花
中    華    民    國     九十一     年       四       月      二十六    日
附錄：本判決論罪科刑法條：
刑法第一百八十五條之三
服用毒品、麻醉藥品、酒類或其他相類之物，不能安全駕駛動力交通工具而駕駛者，
處一年以下有期徒刑、拘役或三萬元以下罰金。
                                                                        Ｑ
附件：
臺灣高雄地方法院刑事判決                          九十年度交易字第七二一號
    甲  訴  人  臺灣高雄地方法院檢察署檢察官
    被      告  乙○○  男三十二歲（民國○○○年○月○○日生）
                        住高雄縣美濃鎮龍肚里柳樹塘二八號
                        身分證統一編號：Ｚ000000000號
右列被告因甲共危險案件，經檢察官聲請簡易判決處刑（九十年度偵字第九二七八號
），本院旗山簡易庭認為不宜以簡易程序審結，簽移本院改依通常程序審理，本院判
決如左：
    主  文
乙○○服用酒類，不能安全駕駛動力交通工具而駕駛，累犯，處有期徒刑月，如易
科罰金，以佰元折算壹日。
    事  實
一、乙○○曾於民國八十七年間因妨害自由案件，經台灣高雄地方法院判處有期徒刑
    四月確定，並於八十七年三月二十七日易科罰金執行完畢。又其因犯甲共危險之
    酒醉駕車罪，甫於九十年七月十一日，由台灣高雄地方法院旗山簡易庭以九十年
    度旗交簡字第九二號判處拘役五十日確定，並易科罰金執行完畢。竟不知省悔，
    復於九十年四月二十八日清晨五時五分許之飲酒後，明知其受酒精之影響，駕駛
    技巧障礙，視覺及行為反應能力減低，已不能安全駕駛動力交通工具，詎其返回
    高雄縣美濃鎮柳樹塘二八號之住處後，因見住處門窗遭人破壞，氣憤難耐，仍騎
    乘車牌號碼ＷＩＬ－四三二號輕型機車，上路行駛至警局報案。嗣於同日早上六
    時三十分許，在高雄縣警察局旗山分局龍肚派出所，經警對其施以酒精濃度檢測
    ，測得其呼氣之酒精濃度為每甲升一．二０毫克（簡易處刑聲請書誤載為每甲升
    ０．五五毫克），始知上情。
二、案經高雄縣警察局旗山分局報請台灣高雄地方法院檢察署檢察官偵查起訴。
    理  由
一、訊據被告乙○○固供承有於右揭時、地飲酒後，仍騎乘機車至警局報案，為警當
    場施以呼氣酒精濃度測試，測得其呼氣之酒精濃度為每甲升一．二０毫克而查獲
    等事實，惟辯稱：伊雖於喝酒後騎乘機車，但還可騎至警局報案，應該沒有很醉
    云云。然查：
（一）右揭被告酒醉後已達不能安全駕駛之程度，仍騎乘機車至警局報案，經警施以
      呼氣酒精濃度測試，測試值高達每甲升一．二０毫克而查獲等事實，業經證人
      即查獲警員林榮標於本院審理時到庭證稱：當天伊值班，被告自凌晨四點多起
      陸陸續續打電話報案，均語焉不詳，並於凌晨五點多自行騎乘機車前來警局，
      伊聞到被告身上酒味，才對被告施以呼氣酒精測試、平衡測試而查獲；被告當
      時有站立不穩、語無倫次且多話等情明確（詳本院九十一年一月二十四日審判
      筆錄），核與卷附汽車駕駛人酒後生理協調平衡檢測紀錄表、刑法第一百八十
      五條之三案件測試觀察紀錄表所載情節相符，復有高雄縣警察局舉發違反道路
      交通管理事件通知單、酒精測試值表各一紙附卷可憑。按刑法第一百八十五條
      之三規定所謂「不能安全駕駛」，係抽象危險犯，本不以發生具體危險為必要
      ，而依醫學實驗證明所得經驗法則，對於吐氣酒精濃度達每甲升０．二五毫克
      以上時，將使駕駛人產生複雜之技巧障礙、駕駛能力變壞之行為表現，肇事比
      率比一般未飲酒時高出二倍，而吐氣酒精濃度達每甲升零點五毫克以上時，將
      使駕駛人產生平衡感與判斷力障礙升高，肇事比率比一般未飲酒時高出十倍，
      甚而如吐氣酒精濃度達每甲升零點七五毫克時，駕駛人將產生明顯酒醉、步履
      蹣跚之行為狀態，其肇事比率比一般高二十五倍（參見蔡志中著，對飲酒不能
      安全駕駛之執法研究，司法院第四十六期業務研究會講義）。參以被告於本院
      訊問、審理時已自承：伊一人喝一瓶多之蔘茸酒，確實有六、七分醉意等語在
      卷（參見本院九十一年一月十日訊問筆錄、上開審理筆錄），對照其呼氣酒精
      測試濃度已高達每甲升一‧二０毫克一情觀之，且依據上開研究報告之結論，
      及參酌卷附觀察測試紀錄表、生理協調平衡檢測紀錄表及證人上開證言，足認
      被告因飲酒已至駕駛技巧障礙，視覺及行為反應能力減低，而達不能安全駕駛
      動力交通工具無疑，其上開所辯：雖有喝酒，但未酒醉，還能安全駕駛云云，
      洵屬事後避就卸責之詞，難以採信。事證明確，被告上開酒醉駕車之甲共危險
      犯行，至堪認定。
（二）至被告雖因犯酒醉駕車罪，於經本院旗山簡易庭於九十年七月三十一日以九十
      年度旗交簡字第九二號判處拘役五十日確定，惟前案被告係於國道高速甲路行
      駛為警查獲，而本件係被告於休假期間與鄰人喝酒，返家後見家中門窗玻璃遭
      人破壞，方起意酒後騎乘機車至警局報案等節，已據被告於本院調查及審理時
      供承屬實，足徵被告本次酒醉駕車之犯行與其經判決確定之前案犯行，顯非基
      於同一酒醉駕車之概括犯意甚明，本院自應對其本次犯行加以審究，附此敘明
      。
二、核被告所為，係犯刑法第一百八十五條之三之服用酒類致不能安全駕駛動力交通
    工具罪。其曾於八十七年間因妨害自由案件，經法院判處有期徒刑四月確定，並
    於八十七年三月二十七日易科罰金執行完畢等情，有台灣高等法院被告全國前案
    紀錄表在卷為憑，其於前案執行完畢後五年內，再犯本件有期徒刑以上之罪，為
    累犯，應依刑法第四十七條之規定加重其刑。審酌被告前甫因酒後駕車罪經警查
    獲，並由本院判刑確定，其已明知酒後不能安全駕車而駕駛，將致生危害其他用
    路人之交通安全，仍無視於甲眾之甲共安全，本次再度於飲酒過量呼氣酒精濃度
    值高達每甲升一‧二０毫克之情形下，騎乘機車上路，顯見其並無悔改之意，惟
    念其犯後雖執詞辯解，態度尚佳，及本次係因家中住處門窗玻璃遭破壞，騎乘機
    車欲至警局備案，犯罪之動機、目的堪恕等一切情狀，量處如主文所示之刑，並
    諭知如易科罰金之折算標準，以資懲儆。
據上論斷，應依刑事訴訟法第四百五十二條、第二百九十九條第一項前段，刑法第一
百八十五條之三、第四十七條、第四十一條第一項，罰金罰鍰提高標準條例第二條，
判決如主文。
本案經檢察官高嘉惠到庭執行職務。
中      華      民      國      九十一      年    二    月      七      日
                                  臺灣高雄地方法院刑事第六庭
                                      審判長  法  官  趙家光
                                              法  官  張世賢
                                              法  官  林韋岑
右正本證明與原本無異。
如不服本判決，應於判決送達後十日內，向本院提出上訴狀。
                                              書記官  潘美碧
中    華    民    國      九十一      年      二      月      七      日
【附錄本判決論罪科刑法條】
中華民國刑法第一百八十五條之三：
  服用毒品、麻醉藥品、酒類或其他相類之物，不能安全駕駛動力交通工具而駕駛者
  ，處一年以下有期徒刑、拘役或三萬元以下罰金。
